臺灣高等法院交通事件裁定　　　　　　　九十一年度交抗字第五二號
　　抗　告　人
　　即受處分人　甲○○
右抗告人因違反道路交通管理處罰條例案件，不服台灣台北地方法院中華民國九十年
十二月六日裁定（九十年度交聲字第七０四號），提起抗告，本院裁定如左：
    主      文
抗告駁回。
    理      由
一、按設於實施機慢車兩段式左轉路口附近顯明之處，並配合劃設機慢車左轉待轉區
    標線之機慢車兩段左轉標誌，係用以告示左轉機器腳踏車或慢車駕駛人應遵照號
    誌指示，在號誌顯示允許直行時先行駛至右前方路口之左轉待轉區等待左轉，俟
    該方向號誌顯示允許直行後，再行續駛，以兩段方式完成左轉，道路交通標誌標
    線號誌設置規則第六十五條定有明文。再道路交通管理處罰條例所稱之汽車包括
    機器腳踏車，又汽車駕駛人轉彎時，有不依標誌、標線、號誌指示者，處銀元二
    百元以上六百元以下（即新台幣「以下同」六百元以上一千八百元以下）罰鍰，
    道路交通管理處罰條例第三條第八款、第四十八條第二款亦分別著有明文，另汽
    車駕駛人駕駛汽車違反道路交通管理處罰條例第四十八條規定者，除應依該條所
    規定之罰鍰處罰外，並予記違規點數一點，亦為道路交通管理處罰條例第六十三
    條第一項第一款所明定。次按道路交通管理處罰條例業於民國（下同）九十年一
    月十七日經總統修正公布部分條文，同條例第九十三條規定施行日期由行政院以
    命令定之，而行政院係於九十年四月三日以台九十交字第０一九三一七號函令該
    條例自九十年六月一日起施行，其中關於同條例第五十六條第一項第一款規定並
    未作修正，依從新從輕原則，仍應適用新法，合先明。
二、本件抗告人即受處分人甲○○於九十年一月十日十三時三十五分許，騎乘車號Ｄ
    ＧＲ－六０六號輕型機車，行經臺北市○○路、安和路口設有機慢車兩段左轉標
    誌之交岔路口，未遵守上開號誌之指示以二段式完成左轉，逕行直接左轉繼續行
    駛，適為在該路口執行交通勤務之臺北市政府警察局大安分局交通分隊（以下稱
    大安分局）員警田明府當場發現攔停，並以受處分人有違反前揭道路交通管理處
    罰條例第四十八條第二款規定之行為逕行掣單舉發，因受處分人拒絕簽收員警開
    立之舉發違反道路交通管理事件通知單，員警乃在通知單上載明受處分人拒絕簽
    收之事由，依違反道路交通管理事件統一裁罰標準及處理細則第十一條第一項第
    一款規定，視為受處分人已經收受該通知單，嗣受處分人於舉發通知單上所載應
    到案日期前向原處分機關提出申訴，經原處分機關請舉發單位即大安分局調查結
    果，仍認受處分人有前開違規行為等事實，有前開員警田明府製作之台北市政府
    警察局九十年一月十日舉發違反交通管理事件通知單影本在卷為憑，復為受處分
    人所不諱言，雖受處分人辯稱：有關機慢車兩段式左轉之規定，在台北市○○○
    ○○道實施，即使仁愛路亦非各路段實施，且未有宣導期間或緩衝期間，責任在
    政府不在人民，又本件路段角度甚大，伊無法看到，且告發員警不理會伊之要求
    ，至路口告知號誌位置，亦不公平，伊乃拒收罰單。況前開員警於伊遠離路口始
    行攔車告發，行為欠光明，且使人民自由權利受到剝奪云云。惟關於受處分人抗
    辯各節，均與其不依兩段式左轉之行為無涉，自無礙於其違規事實之成立，受處
    分人執此事辯，尚無足取，本件事證明確。原處分機關援引道路交通管理處罰條
    例第三條第八款、第四十八條第二款、第六十三條第一項第一款各規定，於九十
    年五月三十日從重裁處受處分人罰鍰一千八百元，並予記違規點數一點，於法並
    無不當，原審法院因依道路交通案件處理辦法第十九條之規定，駁回抗告人之異
    議，尚無違誤。抗告人抗告意旨，仍執陳詞，並以其僅係機車駕駛人，非汽車駕
    駛人，自難依上開規定處罰云云，指摘原裁定不當，為無理由，應予駁回。
三、據上論結，應依道路交通安處理辦理法第二十六條，刑事訴訟法第四百十二條，
    裁定如主文。
中     華     民     國    九十一   年       一       月     二十九     日
                              臺灣高等法院交通法庭
                                  審判長法  官  陳  春  秋
                                        法  官  徐  培  元
                                        法  官  高  明  哲
右正本證明與原本無異。
不得再抗告。
                                        書記官  李  垂  福
中     華     民     國    九十一   年       二       月       六       日
